臺灣桃園地方法院刑事判決　　　　　　 100年度侵訴字第43號
公　訴　人　臺灣桃園地方法院檢察署檢察官
被　　　告　邱志忠
指定辯護人　公設辯護人彭詩雯
上列被告因妨害性自主案件，經檢察官提起公訴（100 年度偵字
第11635 號），本院判決如下：
    主  文
邱志忠侵入住宅，對於女子以強暴之方法而為性交，未遂，累犯
，處有期徒刑肆年。
    事  實
一、邱志忠前於95年間因妨害兵役案件，經臺灣基隆地方法院以
    95年度基簡字第420 號判決處有期徒刑3 月，並於95年8 月
    25日易科罰金執行完畢，猶不思悔改，因飲酒情慾高漲，有
    意攀爬進入民宅尋芳，竟基於強制性交之犯意，於100 年4
    月22日20時50分許，利用代號0000-000000 之成年女子( 依
    性侵害犯罪防治法第12條第2 項之規定，不得揭露足以識別
    被害人身分之資訊，真實年籍姓名均詳卷，下稱A 女) 住處
    1 樓( 地址詳卷) 後方廚房窗戶未上鎖之際，以破壞窗戶木
    板之方式，侵入該處廚房後，見A 女獨自在該處，隨即自A
    女身後以手摀住A 女嘴巴，再以身體強行將A 女壓趴在地，
    並以手抓A 女下體，欲強脫A 女之褲子，惟過程中因A 女極
    力反抗並呼救，代號0000-000000A之A 女之夫聞聲前來查看
    並出手制止，邱志忠強制性交之犯行始未得逞，嗣邱志忠逃
    離現場，警方據報循線查獲上情。
二、案經桃園縣政府警察局龜山分局報告桃園地方法院檢察署檢
    察官偵查起訴。
    理  由
壹、程序部分：
    本院下列認定事實引用之證人A 女及A 女之丈夫於警詢時之
    陳述，固為被告以外之人於審判外之陳述，然被告邱志忠及
    其辯護人於準備程序迄審判期日，對本院提示之此部分供述
    證據及文書證據之證據能力，均未曾表示爭執或聲明異議，
    應視為同意作為證據，且亦無證據證明係公務員違背法定程
    序所取得，本院審酌證人A 女及A 女之夫均與被告素不相識
    ，於警詢之初之陳述係本於自身見聞，該等言詞供述及書面
    作成時之情況，認前揭供述證據及文書證據，應屬適當。爰
    依刑事訴訟法第159條之5規定，認均有證據能力。
貳、實體部分
一、上揭犯罪事實，業據被告邱志忠於本院審理時坦承不諱，並
    為認罪之表示（見本院卷100 年6 月30日準備程序筆錄）。
    核與被害人A 女、證人A 女之夫分別在警詢時、偵查中之證
    述及告訴人Ａ女於偵查中之證述情節相符。此外，復有照片
    8 幀、財團法人林口長庚紀念醫院診斷證明書（偵卷第26頁
    ）在卷可稽，足認被告之自白與事實相符，而可採認。綜上
    ，本件事證明確，被告前揭犯行，堪以認定，自應依法論科
    。
二、按窗戶除具有通風、採光功能外，亦具有防閑作用，屬安全
    設備之一種；次按刑法第222 條第1 項第7 款侵入住宅或有
    人居住之建築物或隱匿其內犯強制性交罪之加重處罰規定，
    係為保護個人居住之安寧與私人生活秘密之保持。是被告攀
    爬窗戶、侵入告訴人之住處而著手強制性交行為，自已符合
    刑法第222 條第1 項第7 款之加重情形要件。又被告業已著
    手強制性交行為，將告訴人強壓於地上，欲將告訴人之褲子
    褪去之際發現告訴人身著三件褲子而無法強脫，又遇告訴人
    強烈抵抗、呼救，且告訴人之夫趕來制止，致未能得逞，故
    核被告所為，係犯刑法第222 條第2 項、第1 項第7 款之侵
    入住宅對於女子以強暴之方法而為強制性交未遂罪。另被告
    犯侵入住宅強制性交罪，本質上原含有侵入住宅之性質，其
    侵入住宅部分，不另論罪。又按強制性交而剝奪被害人之行
    動自由時，是否於強制性交罪外另成立妨害自由罪，須就犯
    罪行為實施經過之全部情形加以觀察，如該妨害自由之行為
    已可認為強制性交行為之著手開始，則應成立單一之強制性
    交罪，否則，始能認係妨害自由罪、強制性交罪，二罪間屬
    數罪併罰，最高法院91年度臺非字第198 號判決足資參照（
    該判決雖記載牽連犯，惟刑法於95年7 月1 日修正施行後，
    已無牽連犯之規定，故應係數罪併罰）。而被告見告訴人於
    1 樓獨處，認有機可乘，始侵入告訴人之住宅尾隨告訴人進
    入該處廚房，先將告訴人強壓在地上，並以手摀住告訴人嘴
    巴，欲褪去告訴人之褲子，是被告褪去告訴人褲子之行為，
    已屬強制性交行為之著手，嗣被告強行以手摀住告訴人嘴巴
    ，並將其壓倒在地而不讓其離去，乃強制性交中強暴方法之
    部分行為，應包括在強制性交罪之內，不另成立妨害自由罪
    ，附此敘明。另告訴人Ａ女所受之傷害，係被告對於告訴人
    Ａ女為性交行為施以強暴手段之當然結果，亦不另論罪。被
    告受有首揭事實欄記載之科刑暨執行完畢之紀錄，此有臺灣
    高等法院被告前案紀錄表附卷可佐，其於有期徒刑執行完畢
    後，五年內故意再犯本件有期徒刑以上之罪，為累犯，應依
    刑法第47第1 項規定，加重其刑。再者，被告已著手於強制
    性交之行為而未遂，為未遂犯，爰依刑法第25條第2 項之規
    定，按既遂犯之刑度減輕其刑，並依法先加後減之。爰審酌
    被告已有犯罪前科，素行不端，此有前揭被告前案紀錄表可
    稽，被告犯罪之動機、目的係為圖一己私慾，竟於夜間踰越
    窗戶侵入女子住處為強制性交行為，其犯罪之手段危害他人
    住宅居住安全，無視告訴人Ａ女之性自主決定權，造成告訴
    人Ａ女身心受創，犯罪所生之危害甚鉅，斟酌被告犯罪後尚
    知坦承犯行，深表悔意，並已與告訴人Ａ女達成和解，依此
    審認其犯罪後之態度等一切情狀，而量處如主文所示之刑，
    以示懲戒。
據上論斷，爰依刑事訴訟法第299 條第1 項前段，刑法第222 第
2 項、第1 項第7 款、第25條第2 項、第47條第1 項前段、判決
如主文。
本案經檢察官陳立儒到庭執行職務。
中    華    民    國   100    年    8     月    31    日
                  刑事第十庭審判長  法  官   江德民
                                    法  官   華奕超
                                    法  官   黃鏡芳
以上正本證明與原本無異。
如不服本判決應於收受判決後10日內向本院提出上訴書狀，並應
敘述具體理由。其未敘述上訴理由者，應於上訴期間屆滿後20日
內向本院補提理由書(均須按他造當事人之人數附繕本)「切勿逕
送上級法院」。
                                    書記官   劉家蕙
中    華    民    國   100    年    8     月    31    日
附錄本件論罪科刑所依據之法條：
中華民國刑法第222 條（加重強制性交罪）
犯前條之罪而有下列情形之一者，處7 年以上有期徒刑：
七、侵入住宅或有人居住之建築物、船艦或隱匿其內犯之者。
前項之未遂犯罰之。